【裁判字號】    99,易,1641
【裁判日期】    991230
【裁判案由】    毀損等
【裁判全文】
臺灣臺南地方法院刑事判決              99年度易字第1641號
公  訴  人  臺灣臺南地方法院檢察署檢察官
被      告  陳林佳良
            陳義育
上列被告因毀損等案件，經檢察官提起公訴（99年度調偵字第15
40號），本院判決如下：
    主    文
陳林佳良被訴恐嚇危害安全部分無罪，被訴毀損部分公訴不受理
。
陳義育公訴不受理。
    理    由
一、公訴意旨略以：被告陳林佳良與武秋虹係男女朋友，常因細
    故發生爭執，武秋虹遂於民國99年7月7日離開被告陳林佳良
    住處，詎被告陳林佳良心有未甘，分別基於恐嚇之犯意，先
    於99年7月18日晚上8時許，請不知情之友人被告陳義育持其
    所有之0000000000號手機撥打至武秋虹0000000000號手機，
    再由被告陳林佳良接聽電話向武秋虹恫稱：「今晚若不回家
    ，將去你前夫周豐田家潑油漆、放鞭炮及打破門窗」等語；
    復於同日晚上10時許以自己所有之0000000000號手機傳送「
    半小時內要回家，如晚上11時前不回家，就要到周豐田家找
    麻煩」等內容之簡訊予武秋虹，致武秋虹心生畏懼，致生危
    害於安全。嗣被告陳林佳良見武秋虹仍未返家，竟另基於毀
    損之犯意，於翌日凌晨3時46分許，騎乘車牌號碼GC2-309號
    重型機車搭載被告陳義育至周豐田位於臺南市學甲區學甲寮
    122號之2住處，由被告陳義育在外把風，被告陳林佳良獨自
    潑灑油漆及燃放鞭炮毀損周豐田住處之地面、鋁門1 面、窗
    戶2面及衣服5件，足以生損害於周豐田。案經周豐田、武秋
    虹訴由臺南市政府警察局學甲分局報請偵辦，因認被告陳林
    佳良涉犯刑法第305條之恐嚇危害安全罪嫌及同法第354條之
    毀損罪嫌，被告陳義育涉犯刑法第30條第1項、第354條之幫
    助毀損罪嫌云云。
二、本件認定被告陳林佳良被訴刑法第305 條之恐嚇危害安全罪
    嫌部分無罪，所引用之後開被告陳林佳良以外之人之言詞陳
    述，被告陳林佳良均未爭執其證據能力，本院審酌上開證據
    作成時之情況，認為適當，依刑事訴訟法第159 條之5第1項
    、第2項規定傳聞例外之同意法則，自得作為證據使用。
三、按犯罪事實應依證據認定之，無證據不得認定犯罪事實；又
    不能證明被告犯罪者，應諭知無罪之判決；刑事訴訟法第15
    4條第2項、第301條第1項定有明文。又刑法第305 條之恐嚇
    罪所稱以加害生命、身體、自由、名譽、財產之事恐嚇他人
    者，係指以使人生畏怖心為目的而通知將加惡害之旨於被害
    人而言，若僅在外揚言加害並未對被害人為惡害之通知，尚
    難構成本罪（最高法院52年臺上字第751 號判例參照）。公
    訴意旨認被告陳林佳良涉犯刑法第305 條之恐嚇危害安全罪
    嫌，無非以被告陳林佳良於警詢時及偵查中自白、證人陳義
    育於警詢時及偵查中供述及證人武秋虹於警詢中指訴資為論
    據。經查，被告陳林佳良於警詢時、偵查中及本院審理時，
    均坦承其分別基於恐嚇之犯意，先於99年7月18日晚上8時許
    ，請不知情之友人被告陳義育持其所有之0000000000號手機
    撥打至武秋虹0000000000號手機，再由被告陳林佳良接聽電
    話向武秋虹恫稱：「今晚若不回家，將去你前夫周豐田家潑
    油漆、放鞭炮及打破門窗」等語；復於同日晚上10時許以自
    己所有之0000000000號手機傳送「半小時內要回家，如晚上
    11時前不回家，就要到周豐田家找麻煩」等內容之簡訊予武
    秋虹等情，核與證人陳義育於警詢時及偵查中證述及證人武
    秋虹於警詢中證述情節相符。惟依被告陳林佳良先後2 次對
    於武秋虹恫稱內容係將對武秋虹之前夫周豐田不利，武秋虹
    自非被害人。又武秋虹並未證稱業將被告陳林佳良所為前揭
    惡害預佈之事轉告其前夫周豐田，且於警詢時證稱：99年7
    月19日凌晨3 時許，伊前夫周豐田遭人用油漆潑灑鋁門窗戶
    ，伊未在場，係伊前夫周豐田電話告知，自願至派出所告知
    所知情形等語，顯然武秋虹並無居住在伊前夫周豐田住處，
    未因前開被告陳林佳良告知加害內容致其日常生活安全感受
    有影響，被告陳林佳良前揭恐嚇內容既未到達周豐田，亦難
    構成本罪。是被告陳林佳良前揭所為，尚難逕以恐嚇安全罪
    責相繩。此外，復查無其他積極證據，足證被告陳林佳良確
    實犯有恐嚇安全罪行，此部分被告陳林佳良所涉犯罪即屬不
    能證明，應諭知無罪，以昭審慎。
四、第按告訴乃論之罪，告訴人於第一審辯論終結前得撤回其告
    訴；又告訴經撤回者，法院應諭知不受理之判決；刑事訴訟
    法第238條第1項、第303條第3款定有明文。不受理判決，得
    不經言詞辯論為之，同法第307 條亦規定甚明。本件告訴人
    周豐田告訴被告陳林佳良、陳義育涉犯毀損案件，起訴書認
    被告陳林佳良涉犯刑法第354 條之毀損罪嫌，被告陳義育涉
    犯刑法第30條第1項、第354條之幫助毀損罪嫌，依同法第28
    7 條前段之規定，須告訴乃論。茲據告訴人周豐田於本院審
    理時當庭以言詞並具狀撤回告訴，揆諸前開法條之規定，爰
    不經言詞辯論，諭知不受理之判決。
據上論斷，應依刑事訴訟法第301條第1項、第303條第3款、第30
7條，判決如主文。
本案經檢察官郭書鳴到庭執行職務。
中    華    民    國    99    年    12    月    30    日
                  刑事第十三庭  法  官  熊祥雲
以上正本證明與原本無異
如不服本判決應於收受本判決後10日內向本院提出上訴書狀，並
應敘述具體理由。其未敘述上訴理由者，應於上訴期間屆滿後20
日內向本院補提理由書狀（均須按他造當事人之人數附繕本）「
切勿逕送上級法院」。
                                書記官  林幸萱
中    華    民    國    99    年    12    月    30    日

司法院資訊處製作；財團法人民間司法改革基金會備份。
